【裁判字號】    98,交聲,249
【裁判日期】    981030
【裁判案由】    聲明異議
【裁判全文】
臺灣臺南地方法院交通事件裁定         98年度交聲字第249號
移送機關    交通部公路總局嘉義區監理所麻豆監理站
異議人即
受處分人    甲○○
上列異議人即受處分人因違反道路交通管理處罰條例案件，對於
交通部公路總局嘉義區監理所麻豆監理站98年2月20日所為之裁
決處分（處分案號：麻監裁罰字第裁75-MM0000000號）聲明異議
，本院裁定如下：
    主    文
異議駁回。
    理    由
一、原處分意旨略以：受處分人即異議人甲○○（下稱異議人）
    所有車牌號碼D3-3073號自用小客車（下稱系爭車輛），於
    民國98年1月10日11時2分許，經人駕駛行經台一線與台84線
    路口時，因闖紅燈，經臺南縣警察局麻豆分局拔林派出所警
    員逕行製單舉發，嗣由移送機關即交通部公路總局嘉義區監
    理所麻豆監理站（下稱原處分機關）以其違規事證明確，依
    道路交通管理處罰條例第53條第1項、第63條第1項第3款（
    原處分漏載第1項第3款）及道路交通管理事件統一裁罰基準
    表之規定，裁處異議人罰鍰新臺幣（下同）2,700元並記違
    規點數3點。
二、聲明異議意旨略以：本件舉發照片4張中，其中3張均烏黑不
    明，無法辨識車牌號碼，如何判定是系爭車輛？雖另一張可
    以看出車號，但相片上卻無紅燈之號誌顯示，且4張照片上
    均無日期、時段顯示，無法證明是同一時段所拍攝（違規超
    速、闖紅燈等自動照相儀器均會有顯示日期、時間，員警手
    持照相亦應比照，以杜絕爭議），作為指控違規之證據力明
    顯不足，為此聲明異議，請求撤銷原處分等語。
三、按汽車駕駛人，行經有燈光號誌管制之交岔路口闖紅燈者，
    處1,800元以上5,400元以下罰鍰，並記違規點數3點，道路
    交通管理處罰條例第53條第1項及第63條第1項第3款分別定
    有明文。又按汽車行駛至交岔路口，其行進、轉彎，應遵守
    燈光號誌；在無其他標誌、標線禁制或指示下，圓形綠燈表
    示准許車輛直行或左、右轉；箭頭綠燈表示僅准許車輛依箭
    頭指示之方向行駛；車輛面對圓形紅燈表示禁止通行，不得
    超越停止線或進入路口，道路交通安全規則第102條第1項第
    1款、道路交通標誌標線號誌設置規則第206條第1款、第2款
    及第5款亦分別定有明文。
四、經查：
  (一)系爭車輛經警舉發於98年1月10日11時2分許，經人駕駛行經
    台一線與台84線路口時闖紅燈，嗣經原處分機關以其違規事
    證明確，依道路交通管理處罰條例第53條第1項、第63條第1
    項第3款（原處分漏載第1項第3款）及道路交通管理事件統
    一裁罰基準表之規定，裁處異議人罰鍰2,700元並記違規點
    數3點之事實，有臺南縣警察局98年1月21日南縣警交字第MM
    0000000號舉發違反道路交通管理事件通知單、原處分機關
    98年2月20日麻監裁罰字第裁75-MM0000000號裁決書各1份及
    舉發採證照片4張在卷可稽。
  (二)經本院依職權向臺南縣警察局麻豆分局調取本件採證光碟，
    並以「QuickTimePlayer」軟體開啟播放檔名「SANY0023.mp
    g」之錄影內容後，見：(1)台1線往南方向與上84快速道路交
    岔路口交通號誌為紅燈，畫面00:00:02秒時，一輛黑色自小
    客車從畫面左方出現，駛近上開路口；畫面00:00:05秒時，
    上開自小客車通過上開路口，交通號誌仍為紅燈；畫面00:0
    0:12秒時，上開自小客車停在台1線往南方向與下84快速道
    路交岔路口處，該路口交通號誌亦為紅燈。(2)從上開錄影畫
    面，該自小客車之車牌號碼可辨識為「D3-3*7*」（按：無
    法辨識之號碼以*代之），經與臺南縣警察局麻豆分局檢送
    舉發照片相互核對，上開錄影畫面所示之車輛及舉發地點之
    景物完全相同等情，有本院勘驗筆錄在卷可稽。
  (三)本院審酌上開勘驗結果，錄影畫面中自小客車之車牌號碼雖
    僅可辨識為「D3-3*7*」，然上開錄影畫面所示之車輛及舉
    發地點之景物既與臺南縣警察局麻豆分局檢送舉發照片（見
    本院卷第11頁上半頁之照片）完全相同，應可認定舉發照片
    與上開錄影畫面係同時拍照及錄影，亦即雖然錄影畫面中自
    小客車之車牌號碼無法完全辨識，但仍可確定該自小客車為
    異議人所有之系爭車輛，因此，異議人稱舉發照片4張中，
    其中3張均烏黑不明，無法辨識車牌號碼，如何判定是系爭
    車輛，且4張照片上均無日期、時段顯示，無法證明是同一
    時段所拍攝等語，尚屬無據。
  (四)又自上開勘驗結果觀之，系爭車輛通過台1線往南方向與上
    84快速道路交岔路口時，該路口之交通號誌為紅燈，則系爭
    車輛之駕駛人自有闖紅燈之違規行為無疑。
  (五)至於舉發員警所提出之舉發照片及採證光碟雖未顯示日期、
    時間，固然可能產生疑義，然依系爭車輛使用人向原處分機
    關所提出之陳述單（見本院卷第9頁），系爭車輛使用人並
    未爭論「違規事實之是否存在」，亦即系爭車輛確實在本件
    舉發時、地通過台一線與台84線路口，應可認定，因此，即
    使舉發照片及採證光碟未顯示時間，尚不影響其證據力，是
    異議人主張舉發照片未顯示日期、時間，作為指控違規之證
    據力明顯不足等語，應無可採。
五、綜上所述，系爭車輛於上揭時地，經人駕駛行經有燈光號誌
    管制之交岔路口闖紅燈之違規行為，應堪認定。原處分機關
    以異議人違反道路交通管理處罰條例第53條第1項、第63條
    第1項第3款（原處分漏載第1項第3款）之規定，並參酌違反
    道路交通管理事件統一裁罰基準表之規定，裁處罰鍰2,700
    元，並記違規點數3點之處分，於法核無不當，本件異議人
    之異議為無理由，應予駁回。
六、據上論結，應依道路交通管理處罰條例第87條第2項、道路
    交通案件處理辦法第19條，裁定如主文。
中    華    民    國    98    年    10    月    30    日
                    交通法庭  法  官 張家瑛
以上正本證明與原本無異。
如不服本裁定，應於收受送達後5日內向本院提出抗告狀。（應
附繕本）
                              書記官 李淑惠
中    華    民    國    98    年    11    月    2     日


司法院資訊處製作；財團法人民間司法改革基金會備份。
